臺灣新北地方法院三重簡易庭小額民事判決
 　　　　　　　　　　　　　　　　　111年度重小字第3658號
原        告  楊承曄  
兼訴訟代理人  鄭雪觀  
被        告  黃柏凱  
              唐秋惠  
上列當事人間請求侵權行為損害賠償事件，於民國111年11月17
日言詞辯論終結，本院判決如下：
    主  文
原告之訴駁回。
訴訟費用新臺幣壹仟元由原告負擔。 
    事  實  及  理  由
一、原告起訴主張：
(一)緣原告2人於民國109年11月8日因故找被告甲○○談話，惟被
    告乙○○竟基於公然侮辱之犯意，於同日11時45分許在被告住
    處樓梯間向原告丙○○豎比中指後，被告甲○○與其子們共同推
    擠原告丁○○撞門並倒地，致其受有右側前臂挫傷之傷害，並
    於原告丁○○倒地心生恐懼、大喊救命之際，復以「我拍你到
    Youtube給大家看」、「雪觀妳真的是有問題耶，你自己小
    孩這樣你還這樣」等語恫嚇、辱罵原告丁○○，嗣被告甲○○報
    警處理，待警察於同日12時許到場，被告乙○○又於警察面前
    以「去吃藥、去吃藥、去吃藥」等語辱罵原告丙○○。此外，
    原告於110年4月14日發現被告乙○○將其住處之無線網路名稱
    改為「該吃藥囉」一語以辱罵原告丙○○。被告2人之上開行
    為，足以貶損原告2人之名譽、人格及社會評價，致其等之
    名譽權、人格權受損害，故請求被告乙○○應賠償原告丙○○精
    神慰撫金新臺幣（下同）9萬元，被告甲○○應賠償原告丁○○
    精神慰撫金1萬元。為此，爰依侵權行為之法律關係，請求㈠
    被告乙○○應給付原告丙○○9萬元，及自起訴狀繕本送達翌日
    起至清償日止，按年息百分之5計算之利息；㈡被告甲○○應給
    付原告丁○○精神慰撫金1萬元，及自起訴狀繕本送達翌日起
    至清償日止，按年息百分之5計算之利息。
(二)對被告抗辯之陳述：被告乙○○先於109年11月8日在警察面前
    辱罵原告丙○○「去吃藥、去吃藥、去吃藥」等語乙情，雖檢
    方已告知過了追訴期，然原因不明，嗣原告於110年4月間發
    現被告乙○○將其住處之無線網路命名為「該吃藥囉」一語，
    足見被告乙○○有故意侮辱原告丙○○之意圖，是此部分所辯，
    顯無理由。另伊有收到臺灣新北地方檢察署110偵字第22186
    、34959、35814號不起訴處分書及同地方檢察署110偵字第3
    2427號不起訴處分書，惟不起訴不代表被告無侵權行為。
二、被告則請求駁回原告之訴，陳明如受不利之判決，願供擔保
    免為假執行，並以：否認原告主張之事實，即原告丁○○撞門
    推倒部分為其自導自演，及被告乙○○將無線網路命名「該吃
    藥囉」係其與其弟弟即訴外人黃柏憲間之玩笑，與原告無涉
    ，且原告主張之事實均業經臺灣新北地方檢察署檢察官為不
    起訴處分，被告未主動騷擾原告，而係原告不斷騷擾被告並
    提起刑事訴訟等語，以資抗辯。
三、法院之判斷：　　
　　原告主張被告乙○○於109年11月8日11時45分許，在原告住處
    樓梯間向原告丙○○比中指後，被告甲○○與其子們推擠原告丁○○撞門、倒地致前臂受傷，並以「我拍你到Youtube給大家
    看」、「雪觀你真的是有問題耶，你自己小孩這樣你還這樣
    」等語恫嚇、辱罵原告丁○○，又被告乙○○於同日12時許於警
    察面前以「去吃藥、去吃藥、去吃藥」等語辱罵原告丙○○，
    且於110年4月14日發現被告乙○○將其住處之無線網路名稱改
    為「該吃藥囉」一語等情，固據提出衛福部樂生療養院診斷
    證明書、天主教輔仁大學附設醫院門診病歷紀錄單（SOAP單
    ）、天主教輔仁大學附設醫院診斷證明書、照片及光碟等資
    料附卷可參，惟被告則否認上開事實，並以前詞置辯。是本
    件所應審酌者為：被告乙○○、甲○○分別所為有否侵害原告丙○○、丁○○之人格權及名譽權？
(一)按因故意或過失，不法侵害他人之權利者，負損害賠償責任
    。不法侵害他人之身體、健康、名譽、自由、信用、隱私、
    貞操，或不法侵害其他人格法益而情節重大者，被害人雖非
    財產上之損害，亦得請求賠償相當之金額。民法第184條第1
    項前段及第195條第1項前段分別定有明文。次按當事人主張
    有利於己之事實者，就其事實有舉證之責任，民事訴訟法第
    277條亦定有明文。又民事訴訟如係由原告主張權利者，應
    先由原告負舉證之責，若原告先不能舉證，以證實自己主張
    之事實為真實，則被告就其抗辯事實即令不能舉證，或其所
    舉證據尚有疵累，亦應駁回原告之請求（最高法院17年上字
    第917號判例可資參照）。再者，侵權行為所發生之損害賠
    償請求權，以有故意或過失不法侵害他人之權利為其成立要
    件，若其行為並無故意或過失，即無賠償之可言。關於侵權
    行為賠償損害之請求權，以受有實際損害為成立要件，若絕
    無損害亦即無賠償之可言。損害賠償之債，以有損害之發生
    及有責任原因之事實，並二者之間，有相當因果關係為成立
    要件。故原告所主張損害賠償之債，如不合於此項成立要件
    者，即難謂有損害賠償請求權存在，最高法院49年台上字第
    2323號判例亦足資參照。申言之，侵權行為之成立，應具備
    加害行為、侵害權利、行為不法、致生損害、相當因果關係
    、行為人具責任能力及行為人須有故意或過失等要件，若任
    一要件有所欠缺，即無侵權行為責任之可言，且原告亦應就
    上開要件負舉證責任。
(二)經查，據臺灣新北地方檢察署110偵字第22186、34959、358
    14號不起訴處分書記載「經本署勘驗告訴人丙○○所提供之現
    場拍攝畫面，被告乙○○案發當日站立於住處內靠近大門邊，
    斯時大門係開啟狀態，過程中確有為豎比中指之行為，而被
    告甲○○則立於大門外樓梯間，並有為『雪觀，妳真的是有問
    題，你自己小孩這樣你還這樣！』、『我拍你到Youtube給大
    家看！』等言語」等語，有上開不起訴處分書乙份存卷可按
    ，佐以現場拍攝影片對話譯文，並經本院勘驗光碟之現場拍
    攝畫面，是以被告2人有上開言行及有人於警察到現場後道
    「去吃藥、去吃藥、去吃藥」等事實，固堪認屬實。惟互核
    原告具狀內容及被告答辯狀所載，可知於109年11月8日事發
    當日兩造間已有其他嫌隙及爭端，復經原告丙○○持手機往被
    告住家內拍攝，被告甲○○旋怒稱：「你不要錄我家裡！你不
    要錄我家裡！」等語，兩造即發生激烈之衝突，亦有上開現
    場拍攝影像及其對話譯文足憑。準此以觀，本院審酌被告乙○○及甲○○為上開言語、舉止之動機、雙方早有嫌隙及相互刺
    激等客觀情狀，足見被告乙○○及甲○○之不適當言論或行為僅
    係一時氣憤下所為，非無端謾罵侮辱。又被告甲○○稱「我拍
    你到Youtube給大家看」等語，則自本件事發之客觀情狀及
    對話脈絡觀之，僅係為記錄現場實際情況上傳至網路平台，
    並未見其有意就影片之內容為其他評論，另經本院勘驗原告
    提出之光碟雖有「去吃藥、去吃藥、去吃藥」等語出現，惟
    該錄音檔是否完整不無疑問，且無法特定該言論係屬被告乙○○發言，姑不論有否逾告訴期間，縱或原告之主張屬實，當
    時警察既已介入處理，顯認此時狀況混亂、緊張，故其上開
    言論應屬義憤狀況下所為，有如上述，即難以被告2人之上
    揭言行遽認有貶損原告2人社會上之評價，而致渠等人格權
    及名譽權受損，是臺灣新北地方檢察署檢察官亦同此認定「
    被告甲○○、乙○○僅係基於一時氣憤所為粗俗不雅之舉動或不
    適當之言詞，並非無端謾罵侮辱，難認渠等有公然侮辱之主
    觀犯意。…被告甲○○出言『我拍你到Youtube給大家看』等語涉
    嫌恐嚇罪嫌乙節，然被告甲○○僅表示欲拍攝現場實況上傳刊
    登至網路串流平台，並未進一步表明如何將指謫或評價影片
    之內容，是被告甲○○所為上開言語，並無任何具體明確之加
    害他人生命、身體、自由、名譽、財產等各種法益之內容…
    。」等語，此有臺灣新北地方檢察署110偵字第22186、3495
    9、35814號不起訴處分書足憑，益徵被告2人之上開言論及
    行為，並無侵害被告2人之人格權及名譽權，自不應負侵權
    行為損害賠償責任甚明，是原告此部分之主張，均屬無據，
    尚難憑採。再者，原告丙○○雖主張被告乙○○將無線網路改名
    為「該吃藥囉」係對其有侮辱之意，並提出圖片1紙為證，
    惟被告乙○○辯稱將無線網路命名「該吃藥囉」係其與其弟弟
    即訴外人黃柏憲間之玩笑，與原告無涉等語。查上開言詞內
    容中並未指明名道姓，有該無線網路圖片可佐，要難遽認被
    告乙○○有辱罵他人之意思及特定辱罵之對象，遑言對原告丙○○有辱罵或侵害其名譽權之有，是原告丙○○主張上開言詞侵
    害其人格權及名譽權，併屬無據，洵非可採。此外，原告復
    未提出證據以實其詞，依法自難為有利於原告之認定，是原
    告既無法就主張之侵權行為各項要件舉證證明，揆諸前揭說
    明，則原告2人分別請求被告2人負侵害人格權及名譽權之損
    害賠償責任，自非可取。
(三)綜上所述，本件被告2人上開之言詞及行為，主觀上既無貶
    損原告2人名譽權及人格權之意思，客觀上復不足使原告在
    社會上所受之個人評價受有貶損，自難認被告2人應分別對
    原告2人負之損害負賠償之責。
(四)從而，原告依侵權行為之法律關係，請求㈠被告乙○○應給付
    原告丙○○9萬元，及自起訴狀繕本送達翌日起至清償日止，
    按年息百分之5計算之利息；㈡被告甲○○應給付原告丁○○精神
    慰撫金1萬元，及自起訴狀繕本送達翌日起至清償日止，按
    年息百分之5計算之利息，均無理由，應予駁回。
四、本件事證已臻明確，兩造其餘攻擊、防禦方法，經核與本件
    判決結果不生影響，爰不一一論述，併此敘明。
五、本件係小額訴訟事件，依民事訴訟法第436條之19第1項之規
    定，確定本件訴訟費用額為1,000元，應由敗訴之原告負擔
    。
六、結論：原告之訴為無理由，依民事訴訟法第436條之19第1項
    、第78條，判決如主文。
中　　華　　民　　國　　111 　年　　11　　月　　21　　日
                  臺灣新北地方法院三重簡易庭
                      法      官  彭松江
以上正本係照原本作成。
如不服本判決，應於送達後20日內，向本院提出上訴狀，並表明
上訴理由（上訴理由應表明1、原判決所違背之法令及具體內容
。2、依訴訟資料可認為原判決有違背法令之具體事實。），如
於本判決宣示後送達前提起上訴者，應於判決送達後20日內補提
上訴理由書（須附繕本），如未於上訴後20日內補提合法上訴理
由書，法院得逕以裁定駁回上訴。
中　　華　　民　　國　　111 　年　　11　　月　　21　　日
                      書  記  官  許雁婷